【裁判字號】    94,交簡上,37
【裁判日期】    950609
【裁判案由】    過失傷害
【裁判全文】
臺灣士林地方法院刑事判決            94年度交簡上字第37號
上  訴  人  臺灣士林地方法院檢察署檢察官
上  訴  人
即  被  告  甲○○
選任辯護人  周瑞鎧    律師
上列上訴人因過失傷害案件，不服本院士林簡易庭中華民國94年
2 月26日94年度士交簡字第188 號第一審刑事簡易判決（聲請簡
易判決處刑案號：臺灣士林地方法院檢察署93年度偵字第10221
號），提起上訴，本院管轄之第二審合議庭判決如下：
    主  文
原判決撤銷。
甲○○因過失傷害人，處有期徒刑伍月，如易科罰金，以參佰元
折算壹日，緩刑參年。
    事實及理由
一、本件犯罪事實、證據及理由除引用第一審簡易判決援用檢察
    官聲請簡易判決處刑書所載外，另更正或補充：(一)關於甲○
    ○駕駛汽車，本應注意「汽車在市區道路行駛，時速不得超
    過50公里，並在劃有分向限制線之路段，不得駛入來車車道
    」、「不但先以高速駛入對向車道，在超越前車後」等事實
    記載、證據及理由，均應予刪除。(二)併有道路交通事故現場
    圖1紙在卷可按（卷內並無道路交通事故調查報告表）。
二、上訴人即被告上訴意旨以伊案發當時並未逆向超速行駛，原
    審判決認定有誤等語。經查，依現場跡證所示，被告所駕車
    輛係右側（乘客座）車門正面毀損後與車道成垂直角度停放
    ，而告訴人乙○○車輛正面遭撞擊後旋轉180 度停置於被告
    車輛南側等情，有上開現場圖、現場照片在卷可稽，核與被
    告自白及告訴人於偵查時所述情節相符（參93年12月9 日詢
    問筆錄），則被告車輛顯係於迴轉時未注意對向車輛動向以
    致肇事，否則如係超車逆向行駛，被告車輛應係正面或左前
    側面與告訴人車輛撞擊（如以左右區分，被告車輛之左前方
    為告訴人車輛），而非右前側車門；證人吳天才於警詢時雖
    證稱：當時伊行駛於洲美街南往北方向，見左側有輛銀灰色
    轎車，速度飛快的從伊左側超車，該車越過伊車之後，一直
    行駛於逆向車道；但亦稱：因當時雨勢很大，再來伊就沒看
    清楚了；約過了十幾秒鐘，伊就聽到一聲非常大的撞擊聲；
    伊約開了200 至300 公尺便目擊2 輛車撞擊等語（參偵查卷
    頁41），足見證人僅親身經歷被告車輛自其左側超車行駛於
    逆向車道之事實，就被告與告訴人車輛如何發生撞擊並未目
    睹，自不能以此作為認定被告過失責任之依據。被告上揭自
    白既核與現場跡證相符，自堪採信，臺北市車輛行車事故委
    員會此部份鑑定意見，與現場事證不符，且與本件車禍發生
    之原因無關，自不足採。被告駕駛車輛行經現場未依規定看
    清無來往車輛，貿然迴轉，以致肇事，其有過失，應甚明確
    ，且其過失與告訴人所受傷害復有相當因果關係，本件事證
    明確，被告犯行洵堪認定。
三、核上訴人所為，係犯刑法第284 條第1 項之過失傷害罪。原
    審以被告罪證明確，予以論罪科刑（原判決漏引刑事訴訟法
    第449 條第3 項，應予補充），固非無見，惟原判決認被告
    恣意逆向超速行車，亦為本件車禍發生之原因，尚嫌無據，
    已如上述，被告據此上訴，否認其有逆向超速之行為，應認
    有理由；另檢察官據告訴人之請求，認原審量刑過輕因而提
    起上訴云云，然原審依所論罪名，已量處法定最高刑有期徒
    刑6 月，並未輕判，亦無從再為更高之量刑，檢察官未予詳
    查，遽認告訴人之聲請「非顯無理由」而提起上訴，自有疏
    誤，惟原判決既有如上所述之違法，自仍應由本院撤銷改判
    之。
四、爰審酌被告無犯罪前科，平日素行良好，本件車禍之發生導
    因於其駕駛行為之嚴重過失，告訴人所受傷害非輕，其生活
    狀況、教育智識程度、犯罪手段、目的及其犯後尚知坦承犯
    行，知所悔悟，態度良好等一切情狀，量處如主文所示之刑
    ，並諭知易科罰金之折算標準。又被告前未曾受有期徒刑以
    上刑之宣告，有臺灣高等法院被告全國前案紀錄表一紙在卷
    可按，其因一時失慮，致罹刑章，犯後已與告訴人達成和解
    賠償其損害，告訴人並具狀請求撤回本件告訴，有撤回告訴
    狀一紙在本院卷可查，經此偵審程序，復經科刑判決，應知
    所警惕，當無再犯之虞，爰併宣告緩刑三年，以啟自新，並
    觀後效。
據上論斷，應依刑事訴訟法第455 條之1 第1 項、第3 項、第36
9 條第1 項前段、第364 條、第373 條、第299 條第1 項前段，
刑法第284 條第1 項、第41條第1 項、第74條第1 款，罰金罰鍰
提高標準條例第1 條前段、第2 條，判決如主文。
本案經檢察官王巧玲到庭執行職務
中    華    民    國    95    年    6     月    9     日
            刑事第五庭審判長法  官  朱光仁
                            法  官  蘇嫊娟
                            法  官  彭洪媛
以上正本證明與原本無異。
本件不得上訴。
                            書記官  陳佳伶
中    華    民    國    95    年    6     月    9     日
附錄本案論罪科刑法條：
中華民國刑法第284條第1項
因過失傷害人者，處六月以下有期徒刑、拘役或五百元以下罰金
，致重傷者，處一年以下有期徒刑、拘役或五百元以下罰金。


司法院資訊處製作；財團法人民間司法改革基金會備份。
